臺灣臺中地方法院刑事裁定
111年度聲字第3962號
聲  請  人  臺灣臺中地方檢察署檢察官
受  刑  人  呂奇霖




上聲請人因受刑人數罪併罰有二裁判以上，聲請定其應執行之刑
（111年度執聲字第2925號、111年度執字第13458號），本院裁
定如下：
    主    文
呂奇霖所犯如附表所示之罪，所處如附表所示之刑，應執行有期
徒刑伍月。
    理    由
一、聲請意旨略以：受刑人呂奇霖犯數罪，先後經判決確定如附
    表，應依刑法第53條、第51條第5款，定應執行之刑，爰依
    刑事訴訟法第477條第1項之規定聲請裁定。
二、按數罪併罰，有2裁判以上者，依刑法第51條規定，定其應
    執行之刑，刑法第53條定有明文。又數罪併罰，分別宣告其
    罪之刑，宣告多數有期徒刑者，於各刑中之最長期以上，各
    刑合併之刑期以下，定其刑期。但不得逾30年，刑法第51條
    第5款亦定有明文。復按裁判確定前犯數罪者，併合處罰之
    。但有下列情形者，不在此限：㈠得易科罰金之罪與不得易
    科罰金之罪。又前項但書情形，受刑人請求檢察官聲請定應
    執行刑者，依第51條規定定其應執行之刑。刑法第50條第1
    項第1款、第2項明揭此旨。另因數罪併罰中之一罪，依刑法
    規定得易科罰金，若因與不得易科之他罪併合處罰結果而不
    得易科罰金時，原可易科部分所處之刑，自亦無庸為易科折
    算標準之記載（司法院釋字第144號、第679號解釋意旨參照
    ）。復按法律上屬於自由裁量之事項，有其外部性界限及內
    部性界限，並非概無拘束。依據法律之具體規定，法院應在
    其範圍選擇為適當之裁判者，為外部性界限；而法院為裁判
    時，應考量法律之目的，及法律秩序之理念所在者，為內部
    性界限，法院為裁判時，二者均不得有所踰越（最高法院80
    年度台非字第473號判決意旨參照）。在數罪併罰，有二裁
    判以上，定其應執行之刑時，固屬於法院自由裁量之事項，
    然仍應受前揭外部性界限及內部性界限之拘束（最高法院92
    年度台非字第227號判決要旨參照）。再以刑罰之科處，應
    以行為人之責任為基礎，考量人之生命有限，刑罰對被告造
    成之痛苦程度，係以刑度增加而生加乘效果，而非等比方式
    增加，如以實質累加方式執行，刑責恐將偏重過苛，不符現
    代刑事政策及刑罰之社會功能，故透過定應執行刑程序，採
    限制加重原則，授權法官綜合斟酌被告犯罪行為之不法與罪
    責程度、各罪彼此間之關聯性（例如數罪犯罪時間、空間、
    各行為所侵害法益之專屬性或同一性、數罪對法益侵害之加
    重效應等）、數罪所反應被告人格特性與傾向、對被告施以
    矯正之必要性等，妥適裁量最終具體應實現之刑罰，以符罪
    責相當之要求。因此，法院於酌定執行刑時，應體察法律恤
    刑之目的，為妥適之裁量，俾符合實質平等原則（最高法院
    105年度台抗字第626號裁定意旨參照）。
三、經查：
　　受刑人呂奇霖因詐欺、洗錢防制法案件（詳如附表所示），
    先後經本院判處如附表所示之刑，均經分別確定在案，有臺
    灣高等法院被告前案紀錄表及如附表所示之判決各1 份在卷
    可憑。又受刑人所犯如附表編號2所示不得易科罰金之罪，
    與如附表編號1所示得易科罰金之罪，依刑法第50條第1項但
    書之規定固不得併合處罰，然本件聲請係應受刑人之請求而
    提出，有臺灣臺中地方檢察署刑法第50條第1項但書案件是
    否請求定應執行刑調查表1份附卷可稽，是依刑法第50條第2
    項之規定，檢察官依受刑人之請求就如附表所示各罪聲請定
    其應執行之刑，即有所據；此外，本院定應執行刑，除不得
    逾越刑法第51條第5款所定法律之外部界限，即不得重於附
    表編號1、2所示2 罪加計之總和（有期徒刑6月），亦應受
    內部界限之拘束。茲檢察官聲請定其應執行之刑，本院審核
    認聲請為正當，應定其應執行之刑。考量受刑人就附表所犯
    各罪罪名、罪質與保護之法益相同，犯行模式亦類似，揆諸
    前開法律見解，倘就其刑度予以實質累加尚與現代刑事政策
    及刑罰之社會功能不符，茲審酌上情，兼衡被告所犯各罪之
    法律之目的、違反之嚴重性及貫徹刑法量刑公平正義理念，
    以及受刑人對於定應執行刑表達並無意見，爰就附表所示各
    罪定其應執行之刑如主文所示。另揆諸前開說明意旨，受刑
    人所犯如附表編號1所示之罪雖得易科罰金，但因與附表編
    號2不得易科之罪合併處罰之結果，本院於定執行刑時，自
    不得諭知易科罰金，附此敘明。
四、爰依刑事訴訟法第477條第1項，刑法第53條、第50條第2項
    、第51條第5款，裁定如主文。
中　　華　　民　　國　　111 　年　　12　　月　　13　　日
                  刑事第十庭    法  官  彭國能
上正本證明與原本無異。
如不服本裁定，應於送達後五日內，向本院提出抗告狀。
                                書記官  陳宇萱
中　　華　　民　　國　　111 　年　　12　　月　　13　　日
         受刑人呂奇霖定應執行刑案件一覽表
編　　　　　號  1 2  罪　　　　　名     詐欺 洗錢防制法  宣　　告　　刑  有期徒刑4月，如易科罰金以新臺幣1,000元折算一日 有期徒刑2月，併科罰金新臺幣10,000元  犯　罪　日　期  108年1月21日、1月28日、2月4日、2月10日 110年1月9日  偵查(自訴)機關 年　度　案　號  臺中地檢108年度偵緝字第1634號 臺中地檢111年度偵字第10806號  最　後 事實審 法　　院  臺中地院  臺中地院   案　　號 109年度簡上字第290號 111年度中金簡字第145號   判決日期 110年6月9日 111年8月15日  確　定 判　決 法　　院  臺中地院  臺中地院   案　　號 109年度簡上字第290號 111年度中金簡字第145號   判決日期 110年6月9日 111年9月22日  是否為得易科罰金之案件      是     否        備     註   臺中地檢110年度執字第9116號（已執畢） 臺中地檢111年度執字第13458號